【裁判字號】    92,簡上,1
【裁判日期】    920506
【裁判案由】    傷害
【裁判全文】
臺灣臺北地方法院刑事判決                            九十二年度簡上字第一號
    上  訴  人  丁○○
    即  被  告
右列上訴人即被告因傷害案件，不服本院九十一年度簡字第三八七八號，中華民國九
十一年十一月十四日第一審刑事簡易判決（聲請簡易判決處刑案號：九十一年度偵字
第八六二三號），提起上訴，本院管轄之第二審合議庭判決如左：
    主  文
上訴駁回。
    事  實
一、丁○○於民國八十九年十月二十一日凌晨零時許在臺北縣新店市○○路七五巷五
    弄二號四樓處與友人甲○○飲酒聊天，適丙○○、乙○○兄弟住該處為住戶許麗
    美修理洗衣機，修畢後丁○○及在場之甲○○邀周氏兄弟飲酒，眾人酒酣耳熱之
    際，丁○○與丙○○、乙○○兄弟因細故口角而起爭執，對彼此均心生不滿，丁○○竟基於傷害之故意，徒手毆打乙○○，致乙○○受有頭皮挫瘀傷、右膝小腿
    挫瘀傷、左腳第五趾挫傷等傷害，丙○○、乙○○亦共同基於傷害之犯意聯絡（
    丙○○、乙○○業因傷害犯行經本院九十一年度簡字第三八七八號案件分別判處
    拘役五十日、四十日，如易科罰金，均以三百元折算一日，因其二人未上訴而告
    確定），分持椅子、不詳利器毆打丁○○，致丁○○受有頭部創傷併前額裂傷，
    臉部瘀腫、左小腿挫傷、左手手掌、食指、中指多處裂傷併曲指肌腱、神經斷裂
    等傷害。
二、案經乙○○訴由臺北縣警察局新店分局報請臺灣臺北地方法院檢察署檢察官聲請
    簡易判決處刑。
    理  由
一、訊據上訴人即被告丁○○矢口否認有何右揭傷害犯行，辯稱：伊與丙○○、乙○○兄弟本來與甲○○一起喝酒，後來周氏兄弟與伊爭辯，乙○○先動手，打伊頭
    部，伊跌倒，起來找乙○○理論，丙○○就動手把伊推倒，伊還沒搞清楚，乙○○就拿利刃揮過來，伊就用手去擋，伊指頭就受傷，伊是出於自衛才還手，如果
    伊不還手，就必須白白在那邊等死，乙○○當時並未受傷，其提出之仁康醫院診
    斷證明書係事後隔半年始出具，其真實性可疑，伊洵無傷害犯行云云。經查：右
    揭事實，業據告訴人乙○○指訴綦詳，核與乙○○之兄長丙○○供述情節相符，
    並有台北仁康醫院乙○○診斷證明書、天主教耕莘醫院診斷書各一紙在卷可憑；
    被告於九十一年八月二十九日偵查中檢察官提示告訴人乙○○診斷證明書並訊問
    是否毆打乙○○時，自承其確有還手等語（詳偵卷四二頁背面）；告訴人出具之
    台北仁康醫院診斷證明書雖開具該證明書之日期為九十一年六月三日，惟其上註
    明告訴人前往該院門診治療日期為八十九年十月二十一日，衡諸一般人前往醫院
    治療多不會請求醫院開立診斷證明書，常於事後為訴訟、請假等事由需要時始再
    請求醫院根據原先治療時之病歷資料記錄開立診斷證明書，台北仁康醫院係全健
    康保險指定住院門診醫院，其出具之文書記載內容具相當證明力，亦無證據顯示
    該院出具之上開診斷證明書記載之內容不實，被告尚不得僅因台北仁康醫院診斷
    證明書係於告訴人前往治療日之後隔七月餘始出具，即否定上開診斷證明書之真
    實性，其此部分所辯不足採信，上開診斷證明書堪採為證據；依上開診斷證明書
    所記載，告訴人所受傷勢為頭皮挫瘀傷、右膝小腿挫瘀傷、左腳第五趾挫傷等傷
    害，分別在頭部、膝部、腿部、腳趾部，案發時被告受到告訴人及其兄丙○○分
    持椅子、不詳利器之毆打，若僅出於自衛，豈有可能致告訴人受有頭皮挫瘀傷、
    右膝小腿挫瘀傷、左腳第五趾挫傷等多處傷害？被告顯係出於傷害之故意出手毆
    打告訴人，其所辯係出於自衛始還手云云，屬事後卸責之詞，殊不足採。本件事
    證已臻明確，被告犯行，堪以認定。再被告雖聲請傳喚台北縣警察局新店分局碧
    潭派出所郭憲昌警員到庭做證，以證明告訴人並未受傷乙節，惟郭憲昌警員並非
    專業醫師，告訴人所受傷害復係頭皮挫瘀傷、右膝小腿挫瘀傷、左腳第五趾挫傷
    等輕微傷害並非在臉部、手部等明顯易見之處，若非專業醫師無法查覺，故無另
    行傳喚郭憲昌到庭做證之必要；又被告另聲請傳喚案發當時在場之甲○○到庭做
    證，惟經檢察官及本院多次傳喚甲○○居所台北縣新店市○○路七五巷五弄二號
    四樓，原戶籍地台北縣三重市○○街九八巷二一弄三號，新戶籍地台北縣三重市
    ○○路二十巷八號，均因遷移不明遭退回，有送達證書三件在卷可憑，況本件事
    證已明如前述，亦無再行傳喚甲○○到庭做證之必要，均附此說明。
二、核被告所為，係犯刑法第二百七十七條第一項之傷害罪。原審認定被告罪證明確
    ，依刑事訴訟法第四百四十九條第一項前段（原審判決漏載前段）、第三項，第
    四百五十四條第二項，刑法第二百七十七條第一項、第四十一條第一項前段（原
    審判決漏載前段），罰金罰鍰提高標準條例第一條前段、第二條規定，量處被告
    拘役三十日，並諭知易科罰金折算標準，其認事用法，並無違誤，且原審量刑亦
    屬妥適，被告上訴意旨雖否認犯罪，辯稱其係自衛，並未出手傷害告訴人云云，
    顯無理由，應予駁回。
據上論斷，應依刑事訴訟法第四百五十五之一第三項、第三百六十八條，判決如主文
。
本案經檢察官黃東焄到庭執行職務
中      華      民      國    九十二    年      五      月      六     日
                                      臺灣臺北地方法院刑事第六庭
                                          法  官  黃俊明
                                          法  官  劉嶽承
                                          法  官  黃雅芬
右正本證明與原本無異。
不得上訴。
                                          書記官  楊麗娟
中      華      民      國    九十二    年      五      月      六     日
附錄本案論罪科刑法條：
刑法第二百七十七條第一項
傷害人之身體或健康者，處三年以下有期徒刑，拘役或一千元以下罰金。


司法院資訊處製作；財團法人民間司法改革基金會備份。
